臺灣苗栗地方法院民事判決　九十年度訴字第一一一號
　　原　　　告　戊○○○
　　被　　　告　丁○○
　　　　　　　　丙○○
　　訴訟代理人　乙○○
　　被　　　告　庚○○
　　　　　　　　己○○
　　訴訟代理人　辛○○
　　被　　　告　甲○○○○○○.
右當事人間拆除地上物返還土地事件，本院判決如左：
    主    文
被告甲○○○○○○應將坐落苗栗縣通霄鎮○○段八五地號，如附圖所示Ｂ部分，面
積三七‧四五平方公尺之地上物拆除，將占用之土地交還原告。
原告其餘之訴駁回。
訴訟費用由被告甲○○○○○○負擔十分之二，餘由原告負擔。
本判決原告勝訴部分於原告以新台幣貳拾貳萬伍仟元為被告甲○○○○○○供擔保後
，得為假執行。
原告其餘假執行之聲請駁回。
    事    實
甲、原告方面：
    一、聲明：(1)被告丁○○應將坐落苗栗縣通霄鎮○○段，如附圖所示，二四二地
        號土地上Ｊ部分，面積二二‧三三平方公尺，二四三地號土地上Ｉ部分，面
        積五‧五二平方公尺，二四四地號土地上Ｋ部分，面積七‧七五平方公尺之
        地上物拆除，將占用之上開二四二、二四三地號土地交還原告及其他共有人
        ，將占用之上開二四四地號土地交還原告。被告丙○○應將坐落同前段，如
        實測圖所示，二四二地號土地上Ｃ部分，面積七‧一四平方公尺，二四四地
        號土地上Ｄ部分，面積三二‧八七平方公尺之地上物拆除，將占用之上開二
        四二地號土地交還原告及其他共有人，將占用之上開二四四地號土地交還原
        告。被告辛○○、庚○○、己○○應將坐落同前段八五地號土地上，如附圖
        所示Ｍ、Ｎ部分，面積依序為三‧五０、一‧一二平方公尺之地上物拆除，
        將占用之土地交還原告。被告甲○○○○○○應將坐落前項土地上，如附圖
        所示Ｂ部分，面積三七‧四五平方公尺之地上物拆除，將占用之土地交還原
        告。(2)願供擔保，請宣告准予假執行。
    二、陳述：
       （一）按系爭土地重測前之分割情形及地號，已有系統表（如附件）、台灣
             高等法院八十一年上字第一七九六號民事判決，及土地登記謄本在卷
             可稽，而系爭八五地號土地原告非自已逝配偶邱再呈繼承取得，而八
             五地號土地重測前地號為通霄段五九之六地號，該五九之六地號土地
             係在五十五年間，自同段五九地號土地分割，此五九地號土地原告於
             五十四年間即已向訴外人邱再傳買受，上開一七九六號民事判決理由
             第二項第段第１點記載即明，且否認兩造間有何租賃或借用關係存在
             ，合先陳明。
       （二）而被告丁○○、丙○○所提收據，並未記載承租之土地地號，渠等復
             未提出其他文件標示所租用之位置，則上開收據縱為真正，亦不足以
             證明渠等房屋今所占用之位置係在承租範圍內，故被告丁○○、余登
             輝應就房屋占用系爭二四二、二四三、二四四地號土地具有合法權源
             之事實，負舉證之責。雖其二人陳稱就系爭土地上設有無限期之地上
             權，惟被告丙○○始終未能舉出任何實證，而被告丁○○固提出地上
             權設定契約證書，然觀諸該證書，並無土地所有權人之簽名或蓋章，
             已不能認為真正，亦難認有此合意，遑論不動產物權之設定，非經登
             記，不生效力，為民法第七百五十八條所明定，茲被告丙○○、吳惠
             然所稱之地上權，既未經登記，自不發生效力，渠等主張為系爭土地
             之地上權人，顯無理由。
       （三）至通霄鎮公所雖函覆該公所並無被告丁○○、丙○○房屋被徵收拆除
             補償之資料，然有訴外人吳阿葉即被告丁○○之母，就座落通霄鎮○○路二六號房屋受領新台幣（下同）三十四萬八千三百三十六元，且
             被告丁○○已自陳其房屋其中約十七坪，係因道路拓寬，經通霄鎮公
             所拆除（被告稱其房屋面積原有四十一坪，現存十坪，而前曾經另案
             訴訟拆除十四坪），被告丙○○亦自陳其房屋部分曾因道路拓寬為徵
             收拆除，可見，原告所言其二人租用之土地已經徵收供為道路使用乙
             事，應屬可信，通霄鎮公所所以未有被告丁○○、丙○○房屋被徵收
             拆除補償之資料，恐係資料已散佚，或當時之受補償名義人，係其二
             人之被繼承人吳阿葉、余商。又依被告丁○○提出之地上權設定契約
             證書及建物賣渡證書所載，被告丁○○房屋原面積及使用系爭土地範
             圍，至多僅有十五坪，且其房屋構造為木造，如被告丁○○自陳，其
             房屋經另案訴訟與道路拓寬所遭拆除之面積已達三十一坪，而現存部
             分，則為磚造構造，足見，被告丁○○所有占用系爭土地之房屋，洵
             係嗣後所增建者。
       （四）被告辛○○、庚○○、己○○之被繼承人黃阿寶向原告買受之土地（
             參原證二），如後附表所示，系爭八五地號土地並未在列，雖黃阿寶
             與原告於五十五年四月二十九日訂立之不動產買賣契約記載系爭八五
             地號（重測前地號係五九之六）亦為買賣標的，惟係約定買受八五地
             號土地內一部分，而八五地號土地在五十五年六月十三日，上開契約
             訂立未及二個月，即分出八一、八三地號土地，其中八三地號土地所
             有權於同年八月十二日移轉予黃阿寶，八一地號土地則於六十一年六
             月二十日再分出八二地號土地，此八二地號土地所有權在分割翌月即
             移轉予黃阿寶，從而可見，前開八二、八三地號土地，即係上開不動
             產買賣契約所約定之「八五地號土地內一部分」，現存之八五地號土
             地，非屬黃阿寶買受部分。再者，揆諸被告辛○○所提出其被繼承人
             黃阿寶興建之房屋之使用執照所載，該房屋之基地地號係八０（即重
             測前五九地號）、八三（即重測前五九之一０地號），使用面積為六
             三‧一六平方公尺，然經本院實測圖所示被告辛○○、庚○○、黃永
             明三人共有之房屋目前使用其三人自有之上開八０、八三地號土地之
             面積為八五‧一六平方公尺，即已逾使用執照記載之面積，全部面積
             甚至為使用執照所載面積之一‧五倍，縱上，被告辛○○、庚○○、
             己○○之房屋佔用系爭八五地號土地四‧六二平方公尺部分，非係其
             等被繼承人黃阿寶原興建部分，顯為之後始增建者，被告所稱其房屋
             係按照承租土地時所建之舊有房屋界線興建，房屋基地是先租後買，
             房屋在租地時，已興建完成，未有增建云云，並不可採，此由上開八
             ０、八三地號土地所有權，原告於五十五年間即已移轉予被告辛○○
             、庚○○、己○○之被繼承人黃阿寶，而黃阿寶係在其後六十三年間
             方取得右開使用執照乙節，尤可明證。
       （五）末被告福德祠陳稱伊使用系爭土地，係經原告已逝配偶邱再呈之同意
             ，土地地價亦均由伊代付，並提出收支明細為證，然該等收支明細係
             私文書，且上載金額違背常情，高低不定，亦未載明所付地價稅之地
             號，已難令人信採其為真正，退萬步言，縱有其事，惟原告並未曾將
             代理權授與邱再呈，邱再呈所為同意，對原告亦不生效力。
    三、證據：提出土地登記謄本，並聲請本院調閱「吳阿葉」、「余商」就苗栗縣
              通霄鎮七十八年間辦理公共設施保留地徵收闢建道路之補償資料。
乙、被告方面：
    一、聲明：(1)原告之訴駁回。(2)訴訟費用由原告負擔。
    二、陳述：
      （一）丁○○部分：伊與原告就系爭土地之使用，有租賃關係存在，伊均有給
            付租金及土地稅金給原告，有原告親簽立收據為憑，並非無權占有，況
            以前地號五八、五九地號上之建物，從福德祠、辛○○、訴外人曾坤木
            （已成道路及荒地）續連接丙○○及伊之建物，始連接原告之土地迄今
            ，建物均毗鄰未曾移動。另伊現使用之房屋係三十年（昭和十七年）所
            購，經訴外人即地主邱再傳同意改以磚造使用迄今，已有六十餘年，且
            有地上權設定契約書內有建築改良物使用情形填報表（通霄字五三三號
            ）可證。另他案八十年訴字第五九二號敗訴是因伊母吳阿葉向原告所租
            四十一坪中有三分之一是張鑾等七人所共有，始拆除廚房及廁所部分，
            與本案無涉。
      （二）丙○○部分：伊使用系爭土地與原告夫邱再呈訂有租約，並在邱再呈逝
            世後，始由原告向伊收租金，約租三十坪，其中由原告於五十六年九月
            十二日所簽立之收據並載有「租谷陸拾台斤，但是民國五十六年度建物
            用地使用料之數量」，足證伊是基於租賃關係而占有，並非無權占有。
      （三）辛○○、庚○○、己○○部分：系爭土地之使用，是渠等父親黃阿寶先
            向原告承租使用後，嗣後並與原告簽立土地買賣契約，並非無權占有使
            用。
      （四）甲○○○○○○部分：雖未於最後言詞辯論期日到場，據其前言詞辯論
            所為之聲明或陳述略稱：此土地是原告之夫邱再呈答應借地建廟供地方
            鄉親膜拜，且廟宇落成後，原告及其夫邱再呈時常前去膜拜，若有不同
            意，理應出面阻止，且焉能於六十四年另行重新修建？原告應是同意借
            地建廟，伊並非無權占有。
    三、證據：提出租金收據、提存書戶籍謄本、買賣契約書、地上權設定契約書均
              影本。
    理    由
甲、程序方面：
    本件被告朱天生即福德祀經合法通知，未於言詞辯論期日到場，核無民事訴訟法
    第三百八十六條各款所列情形，爰依原告聲請，由其一造辯論而為判決。
乙、實體部分：
一、原告起訴主張：苗栗縣通霄鎮○○段二四二、二四三地號土地為伊與訴外人洪明
    川等人共有，同段二四四地號之土地為伊所有，分別為被告丁○○、丙○○無權
    占有，另同段八五地號則為被告辛○○、庚○○、己○○及福德祠無權占有，雖
    然被告丁○○、丙○○已提租金收據，然並未記載承租之土地地號，渠等復未提
    出其他文件標示所租用之位置，則上開收據縱為真正，亦不足以證明渠等房屋今
    所佔用之位置係在承租範圍內，故被告丁○○、丙○○應就房屋佔用系爭二四二
    、二四三、二四四地號土地具有合法權源之事實，負舉證之責。而被告辛○○、
    庚○○、己○○辯稱系爭八五地號土地並未在列，雖黃阿寶與伊於五十五年四月
    二十九日訂立之不動產買賣契約記載系爭八五地號（重測前地號係五九之六）亦
    為買賣標的，惟係約定買受八五地號土地內一部分，而八五地號土地在五十五年
    六月十三日，上開契約訂立未及二個月，即分出八一、八三地號土地，其中八三
    地號土地所有權於同年八月十二日移轉予黃阿寶，八一地號土地則於六十一年六
    月二十日再分出八二地號土地，此八二地號土地所有權在分割翌月即移轉予黃阿
    寶，從而可見，前開八二、八三地號土地，即係上開不動產買賣契約所約定之「
    八五地號土地內一部分」，現存之八五地號土地，非屬黃阿寶買受部分。再者，
    被告辛○○等所提出其被繼承人黃阿寶興建之房屋之使用執照所載，該房屋之基
    地地號係八０（即重測前五九地號）、八三（即重測前五九之一０地號），使用
    面積為六三‧一六平方公尺，然經本院實測圖所示被告辛○○、庚○○、己○○
    三人共有之房屋目前使用其三人自有之上開八０、八三地號土地之面積為八五‧
    一六平方公尺，即已逾使用執照記載之面積，全部面積甚至為使用執照所載面積
    之一‧五倍，顯為之後始增建者，被告所稱其房屋係按照承租土地時所建之舊有
    房屋界線興建，房屋基地是先租後買，房屋在租地時，已興建完成，並不可採。
    末被告福德祠陳稱其使用系爭土地係經伊已逝配偶邱再呈之同意，土地地價係由
    其代付，並提出收支明細為證，然該等收支明細係私文書，且上載金額違背常情
    ，高低不定，亦未載明所付地價稅之地號，已難令人信採其為真正，退萬步言，
    縱有其事，惟伊並未曾將代理權授與邱再呈，邱再呈所為同意，對伊亦不生效力
    等語。被告則分以：(1)丁○○部分：伊與原告就系爭土地之使用，有租賃關係存
    在，伊均有給付租金及土地稅金給原告，有原告親簽立收據為憑，並非無權占有
    ，況以前地號五八、五九地號上之建物，從福德祠、辛○○、訴外人曾坤木（已
    成道路及荒地）續連接丙○○及伊之建物，始連接原告之土地迄今，建物均毗鄰
    未曾移動。另伊現使用之房屋係三十年所購，經地主邱再傳同意改以磚造使用迄
    今，已有六十餘年，且有地上權設定契約書內有建築改良物使用情形填報表（通
    霄字五三三號）可證。(2)丙○○部分：伊使用系爭土地與原告夫邱再呈訂有租約
    ，並在邱再呈逝世後，使由原告向伊收租金，約租三十坪，其中由原告於五十六
    年九月十二日所簽立之收據並載有「租谷陸拾台斤，但是民國五十六年度建物用
    地使用料之數量」，足證伊是基於租賃關係而占有，並非無權占有。(3)辛○○、
    庚○○、己○○部分：系爭土地之使用，是渠等父親黃阿寶先向原告承租使用後
    ，嗣後並與原告簽立土地買賣契約，並非無權占有使用。(4)甲○○○○○○部分
    ：此土地是原告之夫邱再呈答應借地建廟供地方鄉親膜拜，且廟宇落成後，原告
    及其夫邱再呈時常前去膜拜，若有不同意，理應出面阻止，且焉能於六十四年另
    行重新修建？原告應是同意借地建廟，伊並非無權占有等語置辯。
二、按民法第七百六十七條所謂無權占有，係指於所有人行使請求權時，無正當之權
    利而占有其物，或雖有占有之權利而其權利已歸消滅而言。至其取得占有之原因
    如何，在所不問。而原告主張上開土地分別為伊共有或所有等情，固為兩造所不
    爭執，並有原告提出之土地登記謄本為證，堪信原告為所有權人之主張為真實。
    是本件所應審酌者乃在於被告等人是否無權占有？經查：
   （一）被告丁○○部分：
     １、原告就通霄鎮○○段二四二號（原地號五九之十五）於七十五年六月十六
         、二四三號（原地號六十之十一地號），均係七十五年間分割轉載，同段
         二四四號則是五十四年六月十一日買賣取得，而被告丁○○其建物座落位
         置，依本院囑託苗栗縣通霄地政事務所九十年六月十一日之測量成果圖，
         則位於三九、三五、二四三、二四二及二四四地號上，占用原告二四三、
         二四二及二四四地號面積共計三十五點六平方公尺。
     ２、參以被告丁○○所提出三十八年八月間就通霄鎮通霄五九號地上權設定契
         約證書，當時土地所有權人邱再傳（原告之大伯），提出且有地上權設定
         契約書內有建築改良物使用情形填報表（通霄字五三三號）可證。原告主
         張該證書，並無土地所有權人之簽名或蓋章，已不能認為真正，亦難認有
         此合意，遑論不動產物權之設定，非經登記，不生效力，為民法第七百五
         十八條所明定，茲被告丁○○所稱之地上權，既未經登記，自不發生效力
         等語。查上開五九地號於五十三年間分出五九之二、五九之三、五九之四
         三筆，原告於五十四年間購得五九、五九之二、五九之三及五九之四，而
         五九地號嗣於五十五年間行政區域在分成五九之五、五九之六、五九之七
         、五九之八，又五九之二於七十五年又出分五九之十三、五九之十四及五
         九之十五地號，有原通霄段五九、六十土地登記簿謄本在卷可參。而土地
         法第四十三條所謂登記有絕對效力，係為保護因信賴登記取得不動產權利
         之第三人而設，被告丁○○並未能提出地上權不定期限之證明，被告以地
         上權之抗辯，並不可採。
     ３、被告丁○○上開建物係三十年間所建，房屋現況老舊，此為原告於本院九
         十一年一月四號審理中所不爭執。而被告丁○○所提租金收據，並載明「
         建地四十一坪租金與稅金」，分由原告之夫邱再呈及原告收受，且原告收
         受租金至七十二年，並出具收據，直至七十七年間被告丁○○始以提存之
         方式繳納，原告雖主張被告所提出之租金收據並未記載承租之土地地號，
         且未提出其他文件標示所租用之位置，則上開收據縱為真正，亦不足以證
         明被告丁○○房屋今所佔用之位置係在承租範圍內云云。然原告五十六年
         起即以所有權之地位向被告之母吳阿葉收租金，並有租金收據在卷可稽，
         被告丁○○上開房屋既未曾增建，而原告有對於房屋座落現址，收受租金
         並表明建地四十一坪以觀，兩造實已特定租地之範圍，雖未載明地號，仍
         無礙兩造間確有租賃關係存在，否則原告豈能收受上開租金長達十七年之
         久？另五九地號參右２從五十三年分割以觀，地號不斷增出，房屋實際座
         落地號，倘非經測量，實無法實際地號。被告丁○○既租地建物之事實，
         而原告一方面向被告丁○○收受租金長達十七年之久，另一方面於本院審
         理中卻以租賃標的未特定為由而抗辯，九十一年三月二十日審理中復主張
         兩造並無租賃關係存在，無庸終止云云，原告之主張顯無理由。
   （二）被告丙○○部分：
     １、被告丙○○使用系爭土地係四十四年間與原告夫邱再呈訂有租約，並在邱
         再呈逝世後，始由原告向被告收租金，約租三十坪，其中由原告於五十六
         年九月十二日所簽立之收據並載有「租谷陸拾台斤，但是民國五十六年度
         建物用地使用料之數量」業據被告提出租金收據為證。
     ２、原告雖以租賃之地號並未特定為由，主張兩造間並無租賃關係存在，原告
         此部分之主張，同右揭「（一）３之論述」，另參以原告於六十七年所簽
         立收據僅載有：「但是民國六十七年度、土地、租用、建物用地使用之數
         量參拾坪」，原告之主張為無理由
   （三）被告辛○○、庚○○、己○○部分：
     １、原告雖主張同鎮○○段八五（重測前地號係五九之六）地號，雖被告黃同
         華、庚○○、己○○之被繼承人黃阿寶與原告於五十五年四月二十九日訂
         立之不動產買賣契約記載亦為買賣標的，惟係約定買受八五地號土地內一
         部分，而八五地號土地在五十五年六月十三日，上開契約訂立未及二個月
         ，即分出八一、八三地號土地，其中八三地號土地所有權於同年八月十二
         日移轉予黃阿寶，八一地號土地則於六十一年六月二十日再分出八二地號
         土地，此八二地號土地所有權在分割翌月即移轉予黃阿寶，從而可見，前
         開八二、八三地號土地，即係上開不動產買賣契約所約定之「八五地號土
         地內一部分」，現存之八五地號土地，非屬黃阿寶買受部分等情。
     ２、然參卷附之台灣高等法院八十一年度上字第一七九六號民事確定判決理由
         二中略以：五十九號地於五十五年二月二十五日因行政區域再分出五九之
         五、六及七號地三筆，而五十五年六月二十四日由黃阿寶向被上訴人（即
         原告）買受五十九地號全部及五十九之二地號０點０五四五公頃之應有部
         分五四五分之七二。於七十三年一月二十七日由辛○○三人繼承登記完畢
         ，五九之二於七十五年再分出五九之十三、十四及十五號地三筆，亦由黃
         圖華等三人繼承取得。上開五九、五九之二、十三、十四及十五地號依次
         改為現在同鎮○○段八十、三九、三二、八四、二四二號，合計為一三二
         平方公尺，買賣後未經分割測量，使用與買賣面積不可能精確無差，被告
         於八四號地使用三七點八平方公尺，尚可使用九四點二平方公尺而依其上
         引建物所有權狀，則僅使用十九平方公尺。是被告辯稱八四號地使用範圍
         固有超過，但其他土地則有不足，核屬真實可信而此乃共有人分管數筆共
         有土地即未依買賣契約分割出特定位置之故，原告只為無權占有請求拆屋
         還地，殊非正當等語以觀，雖五九之六被告辛○○等人並未買受，仍此確
         定判決之既判力，本院自可參酌。另參以被告辛○○等之被繼承人黃阿暴
         於三十八年八月二三日就五九之六系爭土地設有無限期之地上權登記，有
         土地登記簿在卷可稽。
     ３、原告雖主張被告辛○○所提出其被繼承人黃阿寶興建之房屋之使用執照所
         載，該房屋之基地地號係八０（即重測前五九地號）、八三（即重測前五
         九之一０地號），使用面積為六三‧一六平方公尺，然經本院實測圖所示
         被告辛○○、庚○○、己○○三人共有之房屋目前使用其三人自有之上開
         八０、八三地號土地之面積為八五‧一六平方公尺，即已逾使用執照記載
         之面積，全部面積甚至為使用執照所載面積之一‧五倍，縱上，被告黃同
         華、庚○○、己○○之房屋佔用系爭八五地號土地四‧六二平方公尺部分
         ，非係其等被繼承人黃阿寶原興建部分，顯為之後始增建者云云。然被告
         辛○○等人之被繼承人與原告之買賣契約有一三二平方公尺。且除表現主
         文之訴訟標的外，法院於判決理由中就訴訟標的以外之重要爭點，本於當
         事人辯論之結果已為判斷時，除顯然違背法令或當事人已提出新訴訟資料
         ，足以推翻原判斷之情形外，於同一當事人就該重要爭點所提起之訴訟中
         ，法院及當事人就該已經法院判斷之重要爭點法律關係，皆不得為任何相
         反之判斷或主張，始符民事訴訟法上之誠信原則，此即學者通說判決之爭
         點效，並有最高法院八十八年度台上字第五五七號、第二二三０號等裁判
         意旨可資參酌。辛○○等人基於渠等之被繼承人與原告之買賣契約關係，
         尚可使用九四點二０平方公尺，意即被告辛○○等人尚可在原告所有之土
         地上有上開面積之使用權利，況對於五九之六號地亦有地上權存在，故原
         告則需證明被告辛○○等人占用八五地號之四點六二平方公尺係無權占有
         ，原告雖以建物增建與否為抗辯，然此與本件之認定無涉，復告對於此有
         利於己之事項並未舉證以實其說，原告此部分之主張為無理由。
   （四）甲○○○○○○部分：
     １、福德祠使用八五號地之面積為三十七點四五平方公尺，被告雖辯稱：此土
         地是原告之夫邱再呈答應借地建廟供地方鄉親膜拜，且廟宇落成後，原告
         及其夫邱再呈時常前去膜拜，若有不同意，理應出面阻止，且焉能於六十
         四年另行重新修建，原告應是同意借地建廟，伊並有繳納地價稅之記載。
         然此為原告所否認，是此部分應由被告就原告同意借用之事項加以舉證。
     ２、原告或雖常至福德祠膜拜，然此單純民間信仰，並無法推論出原告有同意
         借用土地之情狀，況上開土地係從五九號地衍生而出，參附表即可得知錯
         中複雜，並不能因此認定原告有同意之事實。
     ３、被告雖記載有支付地價稅之文書，然並未提出任何單據以實其說，復未就
         原告同意借用上開土地建廟之事項加以舉證，被告之抗辯為無理由。
三、假執行之宣告：
    原告陳明願供擔保，聲請宣告假執行，核無不合，爰就原告勝訴部分酌定相當擔
    保金額，予以准許。至原告敗訴部分，其假執行之聲請已失所附麗，應予駁回。
四、據上結論：原告之訴為一部有理由、一部無理由，依第三百八十五條第一項、第
    七十九條但書，第三百九十條第二項判決如主文。
中　　　華　　　民　　　國　　九十一　　年　　　三　　　月　　二十九　　日
                                  臺灣苗栗地方法院民事庭
~B法　　　官　吳振富
右為正本係照原本作成。
如對本判決上訴，須於判決送達後廿日內向本院提出上訴狀。
~B法院書記官　尤旗樟
中　　　華　　　民　　　國　　九十一　　年　　　三　　　月　　二十九　　日
~i;
~T36VL60X9FK;
 附表：
編號  重 測 前 地 號   重 測 後 地 號     權利移轉日期：年月日 取得權利範圍
  通霄鎮○○段五九號通霄鎮○○段八０號                   全  部
  同右段五九之二號   同右段三九號       同  右            545分之七二
  同右段五九之一０號 同右段八三號       同  右                 全  部
  同右段五九之一一號 同右段七九號                        同  右
  同右段五九之一二號 同右段八二號       同  右                 同  右
  同右段五九之一三號 同右段三二號分割自編號土地     545分之七二
  同右段五九之一四號 同右段八四號       同  右                 同  右
  同右段五九之一五號 同右段二四二號     同  右              545分之298
    同右段五九之四地號 同右段二四四號     買  賣                全   部
    同右段五九之六地號 同右段八五號      分割自五九             全   部
 同右段六０之五號    同右段三五號                       7824分之841
 同右段六０之一一號同右段二四三號分割自編號土地        7824分之841
  同右段六０之一二號 同右段三四號       同  右                 同  右
